Inventaris van het archief van de Nederlandse Ambassade in Egypte, 1955-1974
Nationaal Archief, Den Haag
- Algemeen archief, A.
  - Culturele aangelegenheden, voorlichting, 8
    - Stukken betreffende de opgravingen nabij Gizeh onder leiding van prof. dr. A. Klasens van het Rijksmuseum van Oudheden te Leiden., 1956 - 1964; 371; 1 pak
    - Stukken betreffende de organisatie van een industriële tentoonstelling door Oost-Duitsland te Caïro., 1957; 372; 1 omslag
    - Stukken betreffende het adviseren van de Nederlandse minister van Buitenlandse Zaken over de opheffing van het Instituut voor Internationale Culturele Betrekkingen te Amsterdam., 1957 - 1959; 373; 1 omslag
    - Stukken betreffende de opening van een industriële en agrarische beurs van in Egypte geproduceerde goederen door president Nasser van Egypte., 1958 - 1959; 374; 1 omslag
    - Stukken betreffende het onder beheer stellen van drie Jesuietenscholen door het minister van Onderwijs van Egypte vanwege het gebruik van pro-Israëlitische schoolboeken., 1958 - 1959; 375; 1 omslag
    - Stukken betreffende het mede financieren door Nederland van de redding van Nubische monumenten die bij de bouw van de dam bij Assuan onder water zouden komen te staan., 1960 - 1972; 376-377; 2 pakken
      - 1960-1964, 376
      - 1970-1972, 377
    - Nota inzake een interview van de eerste minister voor Cultuur en Nationale Oriëntatie van Egypte door een reporter uit België., 1964; 378; 1 stuk
    - Stukken betreffende het verlenen van medewerking aan de schenking door Nederland van een talenlaboratorium aan het Collège de la Sainte Famille te Caïro en een verslag van de opening door de Nederlandse ambassadeur mr. F. van Oven., 1967 - 1974; 379; 1 omslag
    - Stukken betreffende het namens de Nederlandse regering bijwonen van plechtigheden ter gelegenheid van de voltooiing van de werkzaamheden voor het verplaatsen van de tempels van Abu Simbel naar hoger gelegen plaatsen., 1968; 380; 1 omslag
    - Stukken betreffende de Koptische kerk in Egypte., 1968 - 1971; 381; 1 omslag
  - Staatkunde, landsverdediging en internationale organisaties, 9
    - Staatkunde, 9.1
      - Stukken betreffende de Verenigde Arabische Staten (VAR)., 1952 - 1964; 382-385; 4 omslagen
        - Algemeen. 1957 - 1964, 382
        - De vaststelling en wijziging van de Grondwet van de VAR. 1952 - 1964, 383
        - De oprichting van de Nationale Unie van de VAR. 1958 - 1960, 384
        - De rol van Syrië in de VAR. 1959 - 1962, 385
      - Stukken betreffende het opstellen van jaarrapporten over Egypte., 1955 - 1974; 386-387; 2 omslagen
        - Over de jaren 1956-1963. 1955 - 1964, 386
        - Over de jaren 1965, 1968, 1969, 1970, 1972 en 1973. 1965 - 1974, 387
      - Stukken betreffende de voorbereiding van een Nederlandse ambassadeursconferentie te Beiroet met de minister van Buitenlandse zaken en de ambassadeurs uit het Midden-Oosten over de situatie in deze regio., 1970; 388; 1 omslag
      - Stukken betreffende de ontwikkelingen in de binnenlandse politiek van Egypte., 1951 - 1974; 389-404; 16 omslagen
        - Algemeen. 1955 - 1974, 389-390
          - 1955-1956, 389
          - 1965-1974, 390
        - Het vaststellen van de territoriale wateren. 1951 - 1959, 391
        - Ministeries. 1953 - 1957, 392
        - De samenstelling en wijziging van het kabinet. 1954 - 1974, 393-394
          - 1954-1956, 393
          - 1965-1974, 394
        - Staatshoofden. 1954 - 1974, 395-398
          - President Gamel Abdel Nasser: Persberichten over diverse aanslagen. 1954 - 1962, 395
          - President Gamel Abdel Nasser: Ambtsaanvaarding en publicaties. 1958, 396
          - President Gamel Abdel Nasser: Redevoeringen. 1969 - 1970, 397
          - President Amwar El Sadat. 1970 - 1974, 398
        - De opheffing van de godsdienstige rechtsspraak. 1955, 399
        - Maatregelen met betrekking tot de scheepvaart in de Golf van Akaba. 1955, 400
        - Verkiezingen. 1955 - 1964, 401
        - De viering van de herdenking van de revolutie in 1952. 1956 - 1964, 402
        - Parlement. 1957 - 1972, 403
        - De pers. 1961 - 1964, 404
      - Stukken betreffende de buitenlandse betrekkingen., 1952 - 1974; 405-480; 3 pakken, 66 omslagen en 7 stukken
        - Het tot stand komen van voorschriften in Egypte voor het benoemen van honoraire consulaire ambtenaren. 1952 - 1960, 405
        - Bezoeken van de speciale afgezant Eric Johmston van de Verenigde Staten aan Israël en diverse landen in Arabië inzake de verdeling van het water van de rivier de Jordaan. 1953 - 1955, 406
        - Geschil tussen het Verenigd Koninkrijk en Saudi-Arabië over de vaststelling van de grenzen van Abou Dhabbi en Muscat. 1953 - 1960, 407
        - Persberichten over de verhouding tussen Egypte, Turkije en Irak (Arabische Liga). 1954 - 1955, 408
        - Het tot stand komen van een tripartite pact tussen Egypte, Saoedi-Arabië en Jemen. 1955 - 1956, 409
        - Politiek van de Sovjet-Unie met betrekking tot het Midden-Oosten. 1955 - 1956, 410
        - Overleg tussen Ethiopië en Sudan over het sluiten van een alliantie. 1955 - 1960, 411
        - Nota inzake de diplomatieke betrekkingen tussen Jemen en de Sovjet-Unie. 1956, 412; stuk
        - Inlichten van de ambassade van Tunesië te Caïro inzake de erkenning door Nederland van de republiek Tunesië. 1957, 413
        - Vriendschapsverdrag tussen Libië en Tunesië. 1957, 414
        - De organisatie van een protestdemonstratie tegen de voortzetting van kernproeven in Azië en Afrika door Frankrijk. 1959, 415; stuk
        - Bezoek van professor Toynee uit het Verenigd Koninkrijk vanwege zijn standpunt inzake de Palestijnse kwestie. 1961, 416
        - De reactie van Egypte op het tot stand komen van een tripartite overeenkomst tussen Turkije, Iran en Pakistan. 1964, 417; stuk
        - De diplomatieke betrekkingen van Egypte met het buitenland. 1952 - 1974, 418-479
          - Algemeen. 1955 - 1964, 418; pak
          - Afrika. 1959, 419
          - Algerije. 1958 - 1962, 420
          - Azië. 1958 - 1962, 421
          - België. 1952 - 1963, 422
          - Brazilië. 1961, 423
          - China. 1956, 424
          - Congo-Kinshasa. 1960 - 1963, 425
          - Cuba. 1960 - 1962, 426
          - Cyprus. 1964, 427; stuk
          - Ecuador. 1961, 428
          - Ethiopië. 1952 - 1961, 429
          - Frankrijk. 1957 - 1963, 430
          - Ghana. 1958, 431
          - Groot-Brittannië. 1953-1964, 432
          - Groot-Brittannië. 1965-1967, 433
          - India. 1952 - 1958, 434
          - Indonesië. 1953 - 1963, 435
          - Irak. 1952 - 1964, 436
          - Iran. 1960, 437
          - Iran. 1970, 438
          - Jemen. 1955 - 1964, 439
          - Kameroen. 1961, 440; stuk
          - Koeweit. 1958 - 1964, 441
          - Latijns-Amerika. 1955, 442
          - Libanon. 1953-1960, 443
          - Libanon. 1962, 444
          - Libië. 1972 - 1974, 445
          - Maleisië. 1964, 446
          - Marokko. 1956 - 1960, 447
          - Mexico. 1961, 448
          - Midden-Oosten: Algemeen. 1956-1959, 449
          - Midden-Oosten: Algemeen. 1967-1972, 450; pak
          - Midden-Oosten: Algemeen. 1973-1974, 451; pak
          - Persberichten in Egypte over de ontwikkeling van de Midden-Oosten crisis. 1973 - 1974, 452
          - Nederland: De houding van Egypte met betrekking tot het conflict tussen Nederland en Indonesië. 1952 - 1963, 453
          - Nederland: Diplomatieke vertegenwoordiging van Egypte te Den Haag. 1953-1955, 454
          - Nederland: Diplomatieke vertegenwoordiging van Egypte te Den Haag. 1968-1974, 455
          - Nederland: Terugroepingsbrief van de buitengewoon en gevolmachtigd ambassadeur van de Verenigde Arabische Republiek (VAR) Hassan Zaki te Den Haag. 1955 - 1959, 456
          - Nederland: De houding van Egypte inzake een mogelijke boycotactie door Arabische landen tegen de Koninklijke Luchtvaartmaatschappij (KLM) vanwege geruchten dat de KLM vrijwilligers en wapens naar Israël zou hebben vervoerd. 1973 - 1974, 457
          - Nieuw-Guinea. 1954 - 1964, 458
          - Noord-Afrika. 1955, 459
          - Oman, Jemen en Muscat. 1955 - 1963, 460
          - Oost-Duitsland. 1958 - 1959, 461
          - Pakistan. 1958 - 1959, 462
          - Portugal. 1963, 463; stuk
          - Saoedi-Arabië. 1952 - 1964, 464
          - Sovjet-Unie. 1954-1962, 465
          - Sovjet-Unie. 1971-1974, 466
          - Spanje. 1957, 467
          - Sudan. 1953-1959, 468
          - Sudan. 1972, 469
          - Syrië. 1952-1964, 470
          - Syrië. 1968-1969, 471
          - Tunesië. 1958 - 1961, 472
          - Turkije. 1954, 473
          - Vaticaan. 1954, 474
          - Venezuela. 1959, 475; stuk
          - Verenigde Staten. 1953 - 1968, 476
          - West-Duitsland. 1959, 477
          - West-Duitsland. 1965-1966, 478
          - Zuid-Afrika. 1952 - 1961, 479
        - De betrekkingen van Israël en de Arabische landen met Spanje. 1955, 480
      - Stukken betreffende het opstellen van verslagen naar aanleiding van dienstreizen en staatsbezoeken., 1952 - 1972; 481-508; 24 omslagen en 4 stukken
        - Dienstreizen van medewerkers van de Nederlandse posten in Egypte. 1952 - 1963, 481-490
          - Dienstreizen van de heer J.A. Ranitz, tijdelijk zaakgelastigde: Beyrouth en Damascus. 1952 - 1953, 481
          - Dienstreizen van de heer J.A. Ranitz, tijdelijk zaakgelastigde: Libië. 1953, 482
          - Dienstreizen van de heer J.A. Ranitz, tijdelijk zaakgelastigde: Libanon, Syrië en Cyprus. 1954, 483
          - Dienstreis van de gezantschapssecretaris Renardel de Lavalette naar Soedan. 1953 - 1955, 484
          - Dienstreizen van de gezant W. Cnoop Koopmans: Libanon en Syrië. 1953, 485
          - Dienstreizen van de gezant W. Cnoop Koopmans: Libië. 1954 - 1957, 486
          - Dienstreis van de heer J. Jansen, landbouwattaché voor het Midden-Oosten, naar Sudan. 1955, 487
          - Dienstreis van ambassadeur E. Star-Busmann naar Libië en Tripoli. 1958 - 1963, 488
          - Dienstreis van de heer K. Westerhoff naar Syrië. 1959, 489
          - Dienstreis van de heer W.P.L.G. de Boer, ambassadeur te Kenia, naar Libië. 1960, 490
        - Bezoeken van buitenlandse hoogwaardigheidsbekleders aan Egypte. 1955 - 1971, 491-503
          - President Tito van Joegoslavië. 1955 - 1962, 491
          - Minister van Staat G. Cassimatis en aartsbisschop Makarios van Griekenland. 1956 - 1958, 492
          - President-generaal Abboud en premier El Zahari van Sudan. 1956 - 1960, 493
          - Premier Sardar Mohamed Daoud Khan van Afghanistan. 1957, 494
          - Sultan Ali Abdel Karin van Lahag. 1958, 495; stuk
          - Viceburgemeester F. Amrehn van Berlijn. 1959, 496
          - Minister van Buitenlandse Zaken Krag van Denemarken. 1961, 497
          - Premier dr. Abdul Rashid el Shermarky van Somalië. 1961, 498; stuk
          - Oud-minister van Financiën van Frankrijk A. Pinay. 1963, 499
          - President Abel Rahman Diori van Niger. 1963, 500; stuk
          - Koning Hussein van Jordanië. 1964, 501
          - Sovjet-Unie: Premier Chroestjov. 1964, 502
          - Sovjet-Unie: President Podgorny. 1971, 503
        - Bezoeken van hoogwaardigheidsbekleders uit Egypte aan het buitenland. 1955 - 1972, 504-508
          - President Nasser aan diverse landen. 1955 - 1964, 504
          - R.Z. Sabry, minister van Buitenlandse Zaken, aan diverse landen in Latijns-Amerika. 1960, 505
          - Hassan Bashir Nasr, generaal-majoor, aan Londen. 1961, 506; stuk
          - M. Riad, minister van Buitenlandse Zaken, aan diverse landen. 1969 - 1971, 507
          - M. Ghaleb, minister van Buitenlandse Zaken, aan België. 1972, 508
    - Landsverdediging, 9.2
      - Stukken betreffende de militaire verhouding tussen Israël en de Arabische landen., 1953 - 1962; 509; 1 pak
      - Stukken betreffende de beschieting van het schip Anshun uit Groot-Brittannië door een kustbatterij in de golf van Akaba., 1955; 510; 1 omslag
      - Stukken betreffende de ontruiming van de Suezkanaalzone door de Britse strijdkrachten., 1955 - 1956; 511; 1 omslag
      - Stukken betreffende spionage., 1955 - 1956; 512-514; 2 omslagen en 1 stuk
        - Het proces tegen van spionage beschuldigde zionisten door een militaire rechtbank. 1955, 512
        - De arrestatie van enkele Britse onderdanen in Caïro in verband met mogelijke spionageactiviteiten. 1956, 513; stuk
        - Het verlenen van medewerking aan onderhandelingen inzake de teruggave van een toestel van de Koninklijke Luchtvaartmaatschappij (KLM) dat tijdens karteringswerkzaamheden bij de grens van Egypte en Israël door vliegtuigen van de luchtmacht van Israël is onderschept en naar Lydda is gebracht. 1956, 514
      - Stukken betreffende de wapenleveranties aan Egypte door diverse landen., 1955 - 1964; 515; 1 omslag
      - Nota inzake plannen van Israël voor de verdediging van de westelijke belangen in het Midden-Oosten en voor de oplossing van de crisis in dit gebied in het algemeen., 1958; 516; 1 stuk
      - Stukken betreffende het verstrekken van militaire gegevens over Jemen en Syrië., 1958 - 1962; 517; 1 omslag
      - Stukken betreffende de ontwikkelingen in het leger van Egypte., 1959 - 1961; 518; 1 omslag
      - Stukken betreffende de reactie van Egypte op de levering van raketten door de Verenigde Staten aan Israël., 1961 - 1962; 519; 1 omslag
      - Stukken betreffende de ontwikkeling van raketsystemen door Egypte., 1963 - 1964; 520; 1 omslag
    - Internationale organisaties, 9.3
      - Stukken betreffende de relatie van Egypte tot internationale organisaties., 1950 - 1974; 521-543; 5 pakken, 16 omslagen en 2 stukken
        - Arabische Liga. 1950 - 1965, 521-524
          - Algemeen. 1950-1954, 521
          - Algemeen. 1955-1964, 522; pak
          - Algemeen. 1957-1965, 523; pak
          - Deelname aan de Arabische Economische Raad. 1958 - 1962, 524
        - Verenigde Naties (VN). 1955 - 1974, 525-536
          - Algemene Vergadering. 1955 - 1962, 525
          - Nota inzake het indienen van een petitie door Egypte aan de assemblee van de VN namens Somaliland inzake de overdracht van gebied door Groot-Brittannië aan Ethiopië. 1955, 526; stuk
          - Voedsel- en Landbouworganisatie (FAO). 1955 - 1959, 527
          - Internationale Maritieme Organisatie (IMCO). 1956, 528
          - Veiligheidsraad. 1956 - 1960, 529
          - United Nations Relief and Works Agency (UNRWA); het vraagstuk inzake de Palestijnse vluchtelingen. 1959 - 1963, 530
          - United Nations International Children's Emergency Fund (UNICEF). 1960, 531
          - Wereldgezondheidsorganisatie (WHO). 1960 - 1963, 532
          - Bezoek van Zafrullah Khan, permanent vertegenwoordiger bij de VN en voorzitter van de Algemene Vergadering, aan Egypte. 1963, 533; stuk
          - United Nations Educational, Scientific and Cultural Organization (UNESCO); benoeming van mr. H.J. Reinink als commissaris generaal in het Midden-Oosten. 1967, 534
          - De behandeling van de Midden-Oosten crisis binnen de VN. 1967-1970, 535
          - De behandeling van de Midden-Oosten crisis binnen de VN. 1971-1974, 536; pak
        - Europese Economische Gemeenschap (EEG). 1957 - 1974, 537-541
          - Algemeen. 1957-1964, 537
          - Algemeen. 1965-1970, 538
          - Algemeen. 1971-1972, 539; pak
          - De houding van Egypte inzake de eventuele associatie tussen Israël en de EEG. 1961 - 1964, 540
          - Overleg tussen de EEG en de Arabische landen. 1974, 541
        - Algemene Overeenkomst betreffende Tarieven en Handel (GATT). 1962 - 1964, 542; pak
        - Internationaal Monetair Fonds (IMF). 1962 - 1965, 543
      - Stukken betreffende het deelnemen door Egypte aan internationale congressen en conferenties., 1954 - 1974; 544-569; 2 pakken, 23 omslagen en 1 stuk
        - Islamitisch Congres. 1954 - 1956, 544
        - Conferenties tussen landen uit Afrika en Azië (Afro-Aziatische conferenties). 1954 - 1964, 545-548
          - Te Jakarta. 1954 - 1957, 545
          - Te Caïro: Algemeen. 1958, 546
          - Te Caïro: Jeugdconferentie. 1959, 547
          - Te Bandoeng. 1964, 548; stuk
        - Congres van de Mohammedaanse jeugd te Port-Said en het incident tussen de Franse consul en een vertegenwoordiger van de Noord-Afrikaanse Delegatie. 1955, 549
        - Economische conferentie voor het Midden-Oosten en Zuid-Azië te Den Haag. 1955 - 1956, 550
        - Moslim-Christelijke Congres te Alexandrië. 1955 - 1956, 551
        - Diplomatieke conferentie tot eenmaking van het recht op de internationale koop. 1957 - 1964, 552
        - Conferentie van ministers-presidenten van landen uit Afrika te Accra. 1958, 553
        - Achtste congres van de Arabische Kamers van Koophandel op 8 december 1958. 1958 - 1959, 554
        - Zeerechtconferentie te Genève. 1958 - 1960, 555
        - Economische congres voor Afrikaanse en Aziatische landen. 1958 - 1962, 556; pak
        - Congres te Caïro inzake de geboortebeperking, armoede en verhoging van het levensniveau in Egypte. 1960 - 1962, 557
        - Arabische Petroleum Congressen. 1960 - 1964, 558
        - Conferentie van landen uit Arabië over Palestina te Caïro. 1961 - 1962, 559
        - Topconferentie van Casablanca-landen. 1961 - 1962, 560
        - Conferentie van Niet-gebonden Landen te Caïro. 1961 - 1964, 561-563
          - Eerste conferentie en economische conferentie: Correspondentie. 1961 - 1962, 561
          - Eerste conferentie en economische conferentie: Redevoeringen uitgesproken tijdens de economische conferentie. 1962, 562
          - Tweede conferentie. 1964, 563
        - Katoencongres te Alexandrië van 21 - 28 november 1963. 1963, 564
        - Eerst topconferentie van staatshoofden van landen uit Afrika te Caïro en tweede conferentie te Alexandrië. 1963 - 1964, 565-566
          - Correspondentie. 1963 - 1964, 565
          - Bijlagen. 1964, 566; pak
        - Congres van gouverneurs en burgemeesters van hoofdsteden van diverse landen te Caïro. 1964, 567
        - Arabische Topconferentie tussen Egypte, Jordanië en Syrië. 1967 - 1974, 568
        - Palestijns congres te Caïro. 1973, 569
- Geheim archief, B.
  - Algemeen, 0
    - Agenda's van geheime ingekomen en uitgegane stukken., 1954 - 1973; 570-573; 4 delen
      - 1954 - 1955 okt. 14, (t/m agendanr. 7485)., 570
      - 1955 okt. 14 - 1958 mrt. 04, 571
      - 1958 mrt. 19 - 1964, 572
      - 1969-1973, 573
    - Dossierinventarissen van het geheim archief van het Nederlands Gezantschap, later de Ambassade in Egypte., 1964 - 1974; 574-575; 2 stukken
      - Periode 1955 - 1964. 1964, 574
      - Periode 1965 - 1974. 1974, 575
  - Organisatie, 1
    - Stukken betreffende een onderzoek naar de vermissing van gelden ten behoeve van de genationaliseerde bezittingen van Nederlandse loodsen., 1963 - 1965; 576
  - Protocol, 2
    - Stukken betreffende de erkenning van de Verenigde Arabische Republiek door Nederland en het aanbieden van geloofsbrieven door de Nederlandse ambassadeur, J.A. de Ranitz, aan president Gamal Abdel Nasser van Egypte., 1958 - 1964; 577; 1 omslag
    - Stukken betreffende het uitreiken van onderscheidingen door de Nederlandse minister van Landbouw bij de opening van een internationale landbouwtentoonstelling te Caïro in verband met het verbreken van de diplomatieke betrekkingen tussen Egypte en België., 1961; 578; 1 omslag
    - Stukken betreffende het verstrekken van inlichtingen over het personeel van de Egyptische Ambassade in Nederland., 1962 - 1964; 579; 1 omslag
    - Stukken betreffende de erkenning van de Democratische Volksrepubliek Jemen door Nederland en de medeacrreditering van de Nederlandse ambassadeur te Caïro voor Jemen., 1970 - 1974; 580; 1 omslag
  - Juridische aangelegenheden, 3
    - Stukken betreffende de uitwijzing van Nederlanders uit Egypte., 1963 - 1964; 581; 1 omslag
    - Stukken betreffende de behandeling van in Egypte woonachtige Joden., 1967 - 1969; 582; 1 omslag
  - Aangelegenheden van openbare orde, veiligheid, 4
    - Stukken betreffende de mogelijke spionagepraktijken door personen uit Egypte die in het kader van internationale technische hulp Nederland bezoeken., 1962 - 1964; 583; 1 omslag
  - Waterstaat, verkeer en vervoer, 5
    - Stukken betreffende het volgen van de ontwikkelingen rondom het Suezkanaal., 1954 - 1974; 584-586; 3 omslagen
      - Algemeen. 1954 - 1974, 584-585
        - 1954-1957, 584
        - 1967-1974, 585
      - Moeilijkheden voor Nederlandse baggerfirma's bij de uitvoer van materieel na werkzaamheden in het Suezkanaal. 1956, 586
    - Stukken betreffende de onderhandelingen tussen Nederland en Egypte inzake het sluiten van een luchtvaartverdrag., 1960; 587; 1 omslag
    - Stukken betreffende internationaal overleg inzake vliegtuigkapingen., 1970 - 1974; 588; 1 omslag
    - Stukken betreffende de berichtgeving over de veiligheid van de haven van Alexandrië voor buitenlandse schepen in verband met de internationale situatie., 1973; 589; 1 omslag
  - Economie en arbeid, 6
    - Stukken betreffende de betalingsregelingen tussen Egypte en diverse landen en maatschappijen., 1957 - 1964; 590; 1 omslag
    - Stukken betreffende de export van katoen uit Egypte., 1957 - 1964; 591; 1 omslag
    - Stukken betreffende de ontwikkelingen in de olie-industrie., 1957 - 1974; 592-593; 2 omslagen
      - Algemeen. 1957 - 1961, 592
      - Moeilijkheden met betrekking tot de levering van olie uit het Midden-Oosten aan de Westerse landen (oliecrisis). 1973 - 1974, 593
    - Stukken betreffende de voortgang van de bouw van de Assoeandam., 1958 - 1961; 594; 1 omslag
    - Stukken betreffende de im- en de exportpolitiek van Egypte., 1958 - 1963; 595; 1 omslag
    - Stukken betreffende de economische betrekkingen tussen Nederland en Egypte., 1958 - 1973; 596-605; 10 omslagen
      - De reactie van Nederland op de sekwestratie en nationalisatie van Nederlandse belangen in Egypte. 1958 - 1964, 596
      - De ontwikkeling van in Egypte gevestigde Nederlandse bedrijven. 1960 - 1962, 597
      - Het voeren van overleg over het uitzenden van Nederlandse experts naar Egypte in verband met de sociaaleconomische situatie in dit land. 1961 - 1963, 598
      - Het verlenen van medewerking aan het overmaken van transfergelden van de Koninklijke Luchtvaartmaatschappij (KLM) naar Nederland. 1961 - 1973, 599
      - Het bemiddelen bij de totstandkoming van vergoedingsregelingen in verband met de nationalisatie van Nederlandse belangen door de regering van Egypte. 1962 - 1970, 600-602
        - Heineken. 1962 - 1970, 600
        - Philips. 1962 - 1970, 601
        - Shell. 1963 - 1966, 602
      - Het verlenen van medewerking aan het tot stand komen van een schuldenregeling tussen Nederland en Egypte. 1965 - 1968, 603
      - De reactie van Egypte inzake het slepen van een boorplatform naar de Golf van Suez door een Nederlandse sleepboot ten behoeve van de exploitatie van olie in door Israël bezet gebied. 1969 - 1970, 604
      - Het tot stand komen van een nationalisatieovereenkomst tussen Egypte en Nederland. 1970 - 1971, 605
    - Stukken betreffende aangelegenheden inzake handelsboycotten., 1958 - 1974; 606-607; 2 omslagen
      - 1958-1964, 606
      - 1966-1974, 607
    - Stukken betreffende het verlenen van kredieten aan Egypte door diverse landen., 1962 - 1963; 608; 1 omslag
    - Stukken betreffende de financiële ontwikkelingen in Egypte., 1962 - 1964; 609; 1 omslag
    - Stukken betreffende de economische toestand van Egypte., 1966 - 1974; 610; 1 omslag
    - Stukken betreffende het verlenen van voedselhulp aan Egypte door diverse landen., 1967 - 1969; 611; 1 omslag
    - Stukken betreffende het standpunt van Nederland met betrekking tot het verstrekken van een lening door het Internationaal Monetair Fonds (IMF) aan Egypte., 1968; 612; 1 omslag
    - Stukken betreffende de ontwikkelingssamenwerking tussen Nederland en Egypte., 1973 - 1974; 613; 1 omslag